【裁判字號】    98,訴,4084
【裁判日期】    990224
【裁判案由】    妨害性自主罪
【裁判全文】
臺灣臺中地方法院刑事判決              98年度訴字第4084號
公  訴  人  臺灣臺中地方法院檢察署檢察官
被      告  乙○○○○○○○○.
指定辯護人  本院公設辯護人 戴遐齡
上列被告因妨害性自主罪案件，經檢察官提起公訴（98年度少連
偵字第112號），本院判決如下：
    主    文
乙○○○○○○○○○ ○○○○對於未滿十四歲之女子為性交，處有期徒刑壹
年捌月。緩刑參年，緩刑期間付保護管束。
    犯罪事實及理由
一、乙○○○○○○○○○ ○○○○係來臺工作之泰國籍人士，於民國98年7月
    間，經由劉姓少女（真實姓名詳卷）之介紹而認識未滿14歲
    之甲○（85年7 月出生，警詢代號0000-0000，真實姓名、年
    籍詳卷）後，於98年7月間某日，騎腳踏車載甲○前往其位於
    臺中縣龍井鄉○○村○○路182巷3號之宿舍聊天，經Ａ女同
    意，以其陰莖插入甲○陰道之方式，與甲○發生性行為1 次。
    嗣因甲 ○之母（警詢代號為0000-0000A，真實姓名詳卷）察
    覺有異，報警查獲上情。
二、按現行刑事訴訟法為保障被告之反對詰問權，排除具有虛偽
    危險性之傳聞證據，以求實體真實之發見，於該法第159 條
    第1 項明定被告以外之人於審判外之言詞或書面陳述，除法
    律有規定者外，不得作為證據。而刑事訴訟法第159條之1至
    159條之4有傳聞法則之例外規定，且被告以外之人於審判外
    之陳述，雖不符前4 條之規定，而經當事人於審判程序同意
    作為證據，法院審酌該言詞陳述或書面陳述作成時之情況，
    認為適當者，亦得為證據；當事人、代理人或辯護人於法院
    調查證據時，知有第159條第1項不得為證據之情形，而未於
    言詞辯論終結前聲明異議者，視為有前項之同意，刑事訴訟
    法第159條之5定有明文。本件檢察官、被告、辯護人並未就
    以下被告以外之人於審判外之陳述有所爭執，且迄於言詞辯
    論終結前，均未主張有刑事訴訟法第159條第1項不得為證據
    之情形，是應認已同意作為證據，且經本院審酌後，認無不
    適當之情形，應認均有證據能力，合先敘明。
三、上開犯罪事實業據證人甲 ○及劉姓少女於偵訊及本院證述明
    確，且證人甲 ○係未滿14歲之女子一節，有真實姓名對照表
    及戶籍資料等在卷可稽，復據被告乙○○○○○○○○○ ○○○○ 於本院
    審理時供承不諱，足徵被告之自白與事實相符，本件事證明
    確，被告犯行堪以認定。
四、核被告所為，係犯刑法第227條第1項對於未滿14歲之女子為
    性交罪。被告係來台工作之外籍人士，因思慮欠周，一時衝
    動而在兩情相悅之情形下為本件犯行，犯後並已獲得告訴人
    甲○及甲○之母諒解，所犯之罪其法定最輕本刑為3 年以上有
    期徒刑，倘處以法定最輕本刑，仍屬失之過苛而屬情輕法重
    ，難謂符合罪刑相當性及比例原則，在客觀上足以引起一般
    人之同情，情節實堪憫恕，爰依刑法第59條之規定，減輕其
    刑。爰審酌被告前無不良素行，有臺灣高等法院被告前案紀
    錄表在卷可憑，犯罪之動機、手段、所生之危害，及犯後坦
    承犯行，態度良好等一切情狀，量處如主文所示之刑。又被
    告未曾因故意犯罪受有期徒刑以上刑之宣告，其因一時失慮
    觸犯刑章，甲○及甲○之母於本院審理時均表明願意原諒被告
    ，其經此次偵審程序及科刑之教訓後，當能知所警惕，而無
    再犯之虞，本院認其所受刑之宣告，以暫不執行為適當，併
    依刑法第74條第1項第1款規定，宣告緩刑3 年，以啟自新，
    及依刑法第93條第1項第1款之規定，諭知於緩刑期間付保護
    管束。
六、依刑事訴訟法第299條第1項前段，刑法第227條第1項、第59
    條、第74條第1項第1款、第93條第1項第1款，判決如主文。
本案經檢察官廖聖民到庭執行職務 
中    華    民    國    99    年    2     月    24    日
                  刑事第九庭  審判長法  官  朱光國
                                    法  官  吳幸芬
                                    法  官  林慧英
以上正本證明與原本無異。
如不服本判決應於收受判決後10日內向本院提出上訴書狀，並應
敘述具體理由；其未敘述上訴理由者，應於上訴期間屆滿後20日
內向本院補提理由書（均須按他造當事人之人數附繕本）「切勿
逕送上級法院」。
                                    書記官  廖碩薇
中    華    民    國    99    年    2     月    24    日
附錄論罪科刑法條
刑法第227條第1項
對於未滿14歲之男女為性交者，處3年以上10年以下有期徒刑。

司法院資訊處製作；財團法人民間司法改革基金會備份。
